臺灣臺南地方法院刑事判決　　　　　　　　　　　　　九十一年度易字第三九三號
　　公　訴　人　臺灣台南地方法院檢察署檢察官
　　被　　　告　丙○○
右列被告因傷害案件，經檢察官提起公訴（九十一年度營偵字第一００號），本院判
決如左：
    主  文
丙○○傷害人之身體，累犯，處有期徒刑肆月，如易科罰金，以參佰元折算壹日。
    事  實
一、丙○○前於民國八十六年間因違反麻醉藥品管理條例案件，經本院於八十七年三
    月十七日判處有期徒刑五月，如易科罰金，以參佰元折算壹日，甫於八十七年六
    月四日執行完畢。丙○○甲○○係鄰居，分別居住於台南縣白河鎮關嶺里南寮七
    號四合院式建築之不同屋內。九十一年一月十日晚間七時許，丙○○在住處與其
    妻爭吵，丙○○在庭院內追逐其妻，遭甲○○指責爭吵聲太大，而與甲○○發生
    口角，繼而基於傷害之犯意，徒手毆打或以腳踢甲○○身體多處，致甲○○受有
    左側股骨頸移位型骨折、右側顏面挫傷、左肘挫傷、左頰及左胸抓傷之傷害。
二、案經甲○○及其配偶丁○○告訴台灣台南地方法院檢察署檢察官偵查起訴。
    理  由
一、訊據被告丙○○固不否認於右揭時地曾與告訴人甲○○發生拉扯之事實，惟矢口
    否認有何傷害之犯行，辯稱：甲○○之傷勢並非伊所造成，係甲○○自己從庭院
    階梯上跌倒受傷所致，伊並未毆打甲○○云云。惟查：
（一）右揭犯罪事實，業據告訴人甲○○於檢察官偵訊及本院調查、審理中指訴甚詳
      ，而告訴人確受有如犯罪事實欄所載之傷勢，並有財團法人嘉義基督教醫院於
      九十一年一月十一日所出具之診斷證明書一紙附卷可稽（見偵卷第五頁），已
      足認告訴人甲○○確於當天受有傷害。
（二）被告雖以上情執辯，然經核告訴人甲○○所提出之診斷證明書，其上記載告訴
      人所受之傷勢遍及顏面、手肘、左頰、左胸前，顯非係自階梯跌下所致，且本
      院審之告訴人甲○○所提出之案發現場照片，該階梯之高度高不過一台尺，此
      亦為被告所不否認，如告訴人甲○○係自行自階梯跌下，理應不致造成如事實
      欄所載之傷勢。況經本院質之案發後至現場處理之台南縣警察局白河分局關仔
      嶺派出所警員乙○○、楊明達，證人楊明達到庭結證稱：「我下車時看見告訴
      人甲○○手靠著樑柱，站在騎樓上，他的腳有受傷」、「我們是等救護車到時
      ，才由柱子那裡扶被害人上救護車的擔架」等語，證人乙○○復證稱：「楊明
      達去停車，我比他先下車，我到場時看見告訴人甲○○抱著柱子站在騎樓上面
      」、「告訴人甲○○除了喊腳痛，左臉頰有一點紅腫」、「當時我要用巡邏車
      載他去醫院，他說他腳沒力沒辦法行動，他腳痛，是我扶他上救護車的擔架」
      等語（詳本院九十一年四月八日審判筆錄），由上開證人所述，可知告訴人甲
      ○○於案發當時已無自行行動之能力，從而，倘如被告所稱係告訴人甲○○自
      階梯跌下，告訴人甲○○所處之位置，理應在階梯下之庭院處，而非如上開證
      人所稱：告訴人手靠樑柱站在騎樓上等語。再參以告訴人所受傷害之結果，亦
      與告訴人所述被告毆打之動作、部位相符，是堪認為被告確有以手、腳毆打告
      訴人甲○○之行為。
（三）綜上所述，被告所辯，無非諉卸之詞，洵無可採。本件事證明確，其犯行堪予
      認定，應依法論科。
二、核被告所為，係犯刑法第二百七十七條第一項之普通傷害罪。又被告受有如事實
    欄所載之犯罪科刑執行情形，有台灣高等法院被告全國前案紀錄表一紙在卷可按
    ，其於五年之內再犯本件有期徒刑以上之罪，為累犯，應依法加重其刑。爰審酌
    被告之生活狀況、智識程度、與告訴人係鄰居關係，其犯罪之動機、目的、刺激
    、手段，告訴人因此造成左側股骨頸移位型骨折之傷害程度，及犯罪後猶飾詞圖
    卸尚無悔意，迄今尚未與被害人達成民事和解等一切情狀，量處如主文所示之刑
    ，並諭知易科罰金之折算標準，以示懲儆。
據上論斷，應依刑事訴訟法第二百九十九條第一項前段、刑法第二百七十七條第一項
、第四十七條、第四十一條第一項前段、罰金罰鍰提高標準條例第一條前段、第二條
，判決如主文。
本案經檢察官蘇聰榮到庭執行職務。
中      華      民      國    九十一    年      四      月     十五     日
                                     臺灣台南地方法院刑事第二庭
                                          法  官  鄭  燕  璘
右正本證明與原本無異。
如不服本判決，應於判決送達後十日內，向本院提出上訴狀。
                                          書記官  田  富  蓉
中      華      民      國    九十一    年      四      月     十五     日
附錄本案論罪科刑法條：
刑法第二百七十七條第一項：
  傷害人之身體或健康者，處三年以下有期徒刑，拘役或一千元以下罰金。
